# 注会的保密责任

提问人：竹影子 时间：2017-03-28 23:35:09
注会在对公司审计期间，履行保密义务，如果这段期间要接受注协的检查，看了该公司的账务资料，算不算违反了保密啊？

回答人：chenyiwei
业务约定书中一般都会将接受注协和监管机构检查作为保密责任的例外情形。当然，检查人员自身也要承担保密责任，对检查中获知的被检查单位及其客户的商业秘密保密。